臺灣臺南地方法院刑事判決
111年度易字第949號
公  訴  人  臺灣臺南地方檢察署檢察官
被      告  楊進財



上列被告因違反性騷擾防治法案件，經檢察官提起公訴（111年
度偵字第12228號），本院判決如下：
    主  文
乙○○犯性騷擾防治法第二十五條第一項之性騷擾罪，處拘役 參
拾日，如易科罰金，以新臺幣壹仟元折算壹日。
    事  實
一、乙○○於民國111年4月17日上午8時35分許，在臺南市○○區○○
    里00○0號久井加油站加油時，基於性騷擾之意圖，乘為其加
    油之加油站員工即代號AC000-H111087號（年籍詳卷，下稱
    丙○）不及抗拒，徒手觸摸其胸部。嗣因丙○不甘受害報警處
    理，始悉上情。
二、案經丙○訴由臺南市政府警察局玉井分局移送臺灣臺南地方
    檢察署檢察官偵查起訴。
    理  由
壹、程序部分：
一、本案以下所引用具傳聞證據性質之供述證據，被告乙○○、檢
    察官於本院言詞辯論終結前均未爭執其證據能力，且本院審
    酌前開證據作成時之情況及證據取得過程等節，並無非出於
    任意性、不正取供或其他違法不當情事，且客觀上亦無顯不
    可信之情況，復經本院於審判期日就上開證據依法進行調查
    、辯論，是依刑事訴訟法第159條之5規定，有證據能力。
二、本案以下所引用具非供述證據性質之證據資料，均無違反法
    定程序取得之情形，依刑事訴訟法第158條之4規定之反面解
    釋，均應有證據能力。
貳、實體部分：
一、訊據被告固坦承於上開時、地加油有對丙○說「妹阿，妳很
    可愛，頭髮長長的」等語，之後付油錢時，拿錢的手舉比較
    高有接近丙○的胸部之事實，惟矢口否認有何性騷擾之犯行
    ，辯稱：伊沒有摸丙○的胸部云云。經查：上揭事實業據證
    人即告訴人丙○於偵查中結證甚詳（見偵卷第35-39頁），依
    證人丙○前開證述，丙○並不認識被告，被告於加油之便先以
    「妹阿，妳很可愛，頭髮長長的」等語試探，顯 與性別有
    關之搭訕，嗣即假藉付錢將手伸向丙○左胸，趁丙○不及反應
    之際，戳丙○左胸一下，其主觀上顯然具有性騷擾之意圖甚
    明。此外並有監視器錄影翻拍照片及光碟1片在卷可證（見
    警卷第25-27頁），綜上，被告所辯顯係卸責之詞，不足採
    信，事證明確，其犯行應足認定。
二、核被告所為，係犯性騷擾防治法第25條第1項之性騷擾罪。
    爰審酌被告為滿足一己私慾，竟乘丙○不及抗拒之際觸摸告
    訴人左胸1次，欠缺尊重他人身體自主權之觀念，致告訴人
    有受辱之感，兼衡被告素行（含不能安全駕駛等案件各經法
    院判處有期徒刑11月、8月確定分別於108年12月16日、110
    年5月7日執行完畢）、手段、尚未與告訴人達成民事和解、
    犯後態度不佳尚無悔意（據告訴人偵查中結證稱：事後被告
    再次至上揭加油站對伊說對不起，就摸一下，口氣輕浮，伊
    就說看人家可愛就可以隨便亂摸嗎，伊覺得被告道歉沒有誠
    意等情；見偵卷第37頁）、自述學經歷及生活狀況等一切情
    狀，量處如主文所示之刑，並諭知易科罰金之折算標準。
據上論斷，應依刑事訴訟法第299條第1項前段，性騷擾防治法第
25條第1項，刑法第11條、第41條第1項前段，判決如主文。
本案經檢察官許華偉提起公訴，檢察官甲○○到庭執行職務。
中　　華　　民　　國　　111 　年　　10　　月　　12　　日
　　　　　　　　　刑事第六庭    法　官　鍾邦久
以上正本證明與原本無異。
如不服本判決應於收受本判後20日內向本院提出上訴書狀，並應
敘述具體理由。其未敘述上訴理由者，應於上訴期間屆滿後20日
內向本院補提理由書狀（均須按他造當事人之人數附繕本）「切
勿逕送上級法院」。
  　　　　　　　　　　　　　　　書記官　黃憶筑
中　　華　　民　　國　　111 　年　　10　　月　　12　　日
附錄本案論罪科刑法條全文：
性騷擾防治法第25條：
意圖性騷擾，乘人不及抗拒而為親吻、擁抱或觸摸其臀部、胸部
或其他身體隱私處之行為者，處 2 年以下有期徒刑、拘役或科
或併科新臺幣 10 萬元以下罰金。
前項之罪，須告訴乃論。